臺灣雲林地方法院刑事裁定
                                      111年度聲字第827號
聲  請  人  臺灣雲林地方檢察署檢察官
受  刑  人  蘇志龍


上列聲請人因受刑人數罪併罰有二裁判以上，聲請定其應執行之
刑（111年度執字第2246號），本院裁定如下：
    主  文
蘇志龍所犯如附表所示之罪刑，應執行拘役壹佰壹拾日，如易科
罰金，以新臺幣壹仟元折算壹日。
    理  由
一、聲請意旨略以：受刑人蘇志龍因妨害自由等案件，先後經判
    決確定（如附表），符合數罪併罰之要件，應依刑法第53條
    及第51條第6款之規定，聲請定其應執行之刑，爰依刑事訴
    訟法第477條第1項規定聲請裁定等語。
二、按裁判確定前犯數罪者，併合處罰之；數罪併罰，有二裁判
    以上者，依第51條之規定，定其應執行之刑，刑法第50條第
    1項前段、第53條分別定有明文。又數罪併罰，分別宣告其
    罪之刑，如宣告多數拘役者，比照有期徒刑之規定，於各刑
    中之最長期以上，各刑合併之刑期以下，定其刑期，但不得
    逾120日，刑法第51條第6款亦定有明文。再按法律上屬於自
    由裁量之事項，有其外部性界限及內部性界限，並非概無拘
    束。依據法律之具體規定，法院應在其範圍選擇為適當之裁
    判者，為外部性界限；而法院為裁判時，應考量法律之目的
    ，及法律秩序之理念所在者，為內部性界限。法院為裁判時
    ，二者均不得有所踰越（最高法院80年度台非字第473號判
    決先例意旨參照）。又按犯最重本刑為5年以下有期徒刑以
    下之刑之罪，而受6月以下有期徒刑或拘役之宣告者，得以
    新臺幣（下同）1,000元、2,000元或3,000元折算1日，易科
    罰金，刑法第41條第1項前段亦有規定。
三、經查，受刑人因犯如附表所示之罪，由本院先後判處如附表
    所示之刑，均經分別確定在案，有如附表所示之判決書及臺
    灣高等法院被告前案紀錄表各1份在卷可稽。茲檢察官向本
    院聲請定其應執行之刑，本院審核後認檢察官之聲請為正當
    ，應予准許。又附表編號1至2所示之罪，雖已於民國111年8
    月1日易科罰金而執行完畢，此有臺灣高等法院被告前案紀
    錄表可憑，然參諸上旨說明，此僅屬檢察官指揮執行時予以
    扣除之問題，與得否合併定應執行之行無涉。至審酌本件應
    執行之刑度時，茲因附表編號1至2所示之罪，業經臺灣嘉義
    地方法院以110年度易字第608號判決判處應執行刑為拘役65
    日確定，揆諸前旨裁定說明，是本件定應執行刑，除不得逾
    越刑法第51條第5款所定法律之外部界限，即不得重於如附
    表所示各罪加計之總和外，亦應受內部界限之拘束，即不得
    重於前揭所定之執行刑拘役65日及其餘宣告刑拘役70日加計
    後之總和，即不得逾拘役135日，亦應合於刑法第51條第6款
    但書規定，不得逾拘役120日。從而，聲請人以本院為最後
    事實審法院，聲請就受刑人所犯如附表所示之罪定其應執行
    刑，核與首揭說明並無不合，應予准許。爰本於罪責相當之
    要求，審酌受刑人所犯如附表所示各罪之犯罪類型、態樣、
    侵害法益及犯罪時間、行為動機等定執行刑情狀，兼衡受刑
    人違反之嚴重性及所犯數罪整體非難評價，綜合斟酌受刑人
    犯罪行為之不法與罪責程度，對其施以矯正之必要性、定應
    執行刑之外部性界限及內部性界限，就其所犯如附表所示各
    罪，裁定其應執行之刑如主文所示，併諭知易科罰金之折算
    標準。
四、至最高法院刑事大法庭110年度台抗大字第489號裁定固敘及
    「定應執行刑，不僅攸關國家刑罰權之行使，於受刑人之權
    益亦有重大影響，除顯無必要或有急迫情形外，法院於裁定
    前，允宜予受刑人以言詞、書面或其他適當方式陳述意見之
    機會，程序保障更加周全」等語，惟審酌本件受刑人所犯罪
    數僅4罪，案情均屬單純，附表編號1至2所示之罪亦經本院
    判決定應執行之刑，且本件定刑時受定執行刑之外部性界限
    及內部性界限拘束，故可資減讓之拘役幅度亦有限，又受刑
    人於收受本院寄送之陳述意見調查表後遲未回覆，有本院送
    達證書在卷可稽，是認顯無再予受刑人以言詞、書面或其他
    適當方式陳述意見之必要，應無違前揭裁定之意旨，併予敘
    明。
五、據上論斷，依刑事訴訟法第477條第1項，刑法第53條、第50
    條第1項前段、第53條、第51條第6款、第41條第1項前段，
    裁定如主文。
中　　華　　民　　國　　111 　年　　10　　月　　 21 　日
                  刑事第五庭  法  官  陳靚蓉
以上正本證明與原本無異。
如不服本裁定，應於裁定送達後5 日內向本院提出抗告狀（須附
繕本）。
                              書記官  陳玫燕　　　　　　
中　　華　　民　　國　　111 　年　　10　　月　　24　　日
附表：
編             號          1         2         3 罪             名  妨害自由 詐欺 毀棄損壞 宣      告     刑  （不含沒收）  拘役40日，如易科罰金，以新臺幣壹仟元折算壹日。 拘役40日，如易科罰金，以新臺幣壹仟元折算壹日。 拘役40日，如易科罰金，以新臺幣壹仟元折算壹日。 犯   罪   日   期  110年8月10日 110年8月10日 110年9月6日 偵查機關  年度案號  機   關 臺灣嘉義地方檢察署 臺灣嘉義地方檢察署 臺灣南投地方檢察署  案   號 110年度偵字第7447號 110年度偵字第7447號 110年度偵字第4755、4781、4903號 最    後   事 實 審 法    院 臺灣嘉義地方法院 臺灣嘉義地方法院 臺灣南投地方法院  案    號 110年度易字第608號 110年度易字第608號 110年度投簡字第397號  判決日期 111年5月4日 111年5月4日 111年6月20日 確    定  判    決 法    院 臺灣嘉義地方法院 臺灣嘉義地方法院 臺灣南投地方法院  案    號 110年度易字第608號 110年度易字第608號 110年度投簡字第397號  確定日期 111年6月6日 111年6月6日 111年7月22日 是否為得易科罰金之案件  是 是 是 備            註  嘉義地檢111年度執字第1915號 嘉義地檢111年度執字第1915號 南投地檢111年度執字第1299號   編號1、2已定應執行拘役65日（已執畢）   

編             號         4 （以下空白）  罪             名  竊盜   宣      告     刑  （不含沒收）  拘役30日，如易科罰金，以新臺幣壹仟元折算壹日。   犯   罪   日   期  110年9月4日   偵查機關 年度案號 機   關 臺灣雲林地方檢察署    案   號 110年度偵字第7902號   最    後  事 實 審 法    院 臺灣雲林地方法院    案    號 111年度簡字第124號    判決日期 111年6月30日   確    定  判    決 法    院 臺灣雲林地方法院    案    號 111年度簡字第124號    確定日期 111年8月1日   是否為得易科罰金之案件  是   備            註  雲林地檢111年度執字第2246號